【裁判字號】    89,交上訴,693
【裁判日期】    890516
【裁判案由】    公共危險等
【裁判全文】
臺灣高等法院臺中分院刑事判決              民國八十九年度交上訴字第六九三號
    上  訴  人  臺灣苗栗地方法院檢察署檢察官
    被      告  甲○○
右上訴人因被告公共危險等案件，不服臺灣苗栗地方法院中華民國八十九年二月十六
日第一審判決（民國八十八年度易字第六六七號，起訴案號：臺灣苗栗地方法院檢察
署民國八十八年度偵字第三七○四號），提起上訴，本院判決如左：
    主      文
上訴駁回。
    事      實
甲○○於民國（下同）八十八年七月十五日下午，在苗栗縣苗栗市文華國小之工地，
飲用酒類過量後（吐氣所含酒精成份達每公升一點零七毫克），無法操控車輛，且注
意能力降低，已達不能安全駕駛之程度，竟仍無照駕駛一部已經註銷且未懸掛車牌之
自用小客車，沿苗栗縣苗栗市○○路由東往西之方向行駛，欲駕車回其台中之住處，
於同日下午九時四十分許，途經苗栗縣苗栗市○○路農場北五號前，因疏未注意車前
狀況，撞及路旁之行人戊○○、丙○○二人，以致戊○○受有雙手肘、雙手、及雙膝
等處擦傷，丙○○亦受有頭部外傷、腦震盪及額部撕裂傷等傷害（傷害部分業據戊○○、丙○○等二人撤回告訴，並經原審法院判決公訴不受理確定在案）。詎甲○○於
駕車肇事並致人受傷後，雖下車查看，卻不思救助傷患，反迅即上車加速逃逸，沿正
發路由東往西方向逃逸。嗣於正發路與自治路口時，逆向不慎擦撞由丁○○所駕駛車
號ＬＹ─八一二六號前來救助之救護車後（起訴書誤植為丁○○所駕駛之救護車逆向
行駛），甲○○仍繼續加速逃逸，又再不慎撞及前方由己○○所駕駛之車號ＨＱ─四
○一號曳引車，致該曳引車左後方擋泥板及油桶毀損。甲○○於撞及前揭曳引車後始
行停住，並為警查獲。案經苗栗縣警察局苗栗分局報請臺灣苗栗地方法院檢察署檢察
官偵查起訴。
    理      由
一、訊據被告甲○○對於右開犯罪事實供認不諱（見本院卷第三十九頁反面），核與
    證人戊○○及丙○○等二人證述之情節相符（見偵查卷第七頁反面、第九頁反面
    至第十頁、及本院卷第二十三頁），並有道路交通事故調查表一份及現場照片八
    張等在卷可稽（見偵查卷第十九頁及原審卷第二十四頁至第二十七頁）。又被告
    於肇事當時確已醉酒，亦據證人丁○○證述在卷（見本院卷第二十三頁反面）。
    另被告於肇事後為警查獲時吐氣所含酒精成份達每公升一點零七毫克，亦有酒精
    測試值一紙附卷可按（見偵查卷第十六頁）。至被告於原審雖辯稱肇事當時因有
    一群人要打伊，故伊始逃逸云云，但查當時在場之證人戊○○及丙○○等二人結
    證稱「被告肇事後有下來看一下，看到路人正忙著救我們就逃跑了，當時雖有人
    指責他，但並無一群人要打他之事」等語（見本院卷第二十三頁），足證被告上
    開所辯顯係飾卸之詞，不足採信。又被害人戊○○確因上開車禍致受有雙手肘、
    雙手及雙膝擦傷，被害人丙○○確因上開車禍致受有頭部外傷，腦震盪及額頭撕
    裂傷等傷害，亦有診斷證明書二紙附卷足按（見偵查卷第十七頁至第十八頁）。
    是罪證明確，被告之犯行堪以認定。
二、核被告所為係犯刑法第一百八十五條之三之公共危險罪及同法第一百八十五條之
    四之肇事逃逸罪。二罪間犯意各別，行為互異，應分論併罰。原審適用刑法第一
    百八十五條之三、第一百八十五條之四、第五十一條第五款、第七十四條第一款
    ，並審酌被告犯罪之動機、目的、手段、所生危害、犯後已與告訴人謝秀月、丙○○等二人達成和解，惟迄今尚未賠償被害人己○○、丁○○車輛之損害等一切
    情狀，分別量處被告公共危險部分有期徒刑四月，肇事逃逸部分有期徒刑一年，
    並定其應執行刑為有期徒刑一年三月，又以被告未曾受有期徒刑以上刑之宣告，
    有台灣高等法院檢察署刑案紀錄簡覆表在卷足按，被告經此教訓，應知警惕，並
    無再犯之虞，綜核各情後認被告上開所宣告之刑，以暫不執行為適當，故併予宣
    告緩刑四年，以勵自新，認事用法，核無違誤，量刑亦妥適。檢察官此部分上訴
    意旨指摘原判決量刑過輕及宣告緩刑不當，非有理由，應予駁回。
三、公訴意旨略以：被告於前開時、地駕車肇事並致人受傷後，竟駕車加速逃逸，沿
    正發路由東往西而駕車加速逃逸，並基於毀損之間接故意，明知其駕車快速逃逸
    行為，會撞及其他路上車輛，竟仍駕車快速逃逸，致於正發路與自治路口時，擦
    撞逆向由告訴人丁○○所駕駛車號ＬＹ─八一二六號前來救助之救護車，後被告
    仍繼續加速逃逸，致再撞及前方由告訴人己○○所駕駛車號ＨＱ─四○一號曳引
    車，致該曳引車左後方擋泥板及油桶毀損。因認被告此部分涉有刑法第三百五十
    四條毀損之罪嫌云云。按過失行為之處罰，以有特別規定者為限，刑法第十二條
    第二項定有明文；而刑法第三百五十四條之毀損罪，以故意毀棄、損壞同法第三
    百五十二條及第三百五十三條以外他人之物，或致令不堪用，足以生損害於公眾
    或他人為成立要件，並未規定罰及過失，是若行為人並無毀損之故意，即不能以
    該罪相繩。經查本件被告始終堅詞否認有毀損之故意，而告訴人己○○、丁○○
    雖指訴被告因肇事後欲駕車逃逸而撞及其等所駕之車輛，造成其等車輛受損等情
    ，惟被告斯時為駕車逃逸，主觀上念頭即僅有快速逃離現場，並未顧及其他，難
    認已有毀損其他車輛之故意；且被告駕車見告訴人丁○○之車駛來，雙方有所閃
    避，以致被告所駕車輛稍微擦撞丁○○之車，此有現場照片足稽，並經告訴人己○○、丁○○等二人陳明在卷，而被告於擦撞告訴人丁○○之車後，似欲往右閃
    ，然因速度太快、反應不及、閃不過而撞及告訴人己○○駕駛之車輛，此情亦經
    告訴人己○○於原審調查時證述明確，則被告於駕車逃逸過程，見前方來車，有
    為閃避，後因速度太快、反應不及，在閃過丁○○之車後仍撞及己○○所駕車輛
    ，惟仍有向右閃之舉動，顯見被告有意閃避，避免撞及，並無意使擦撞丁○○之
    車輛及撞擊己○○車輛之情事發生，況告訴人丁○○於本院調查時已到庭供稱被
    告並非故意要撞伊車等語，故難認被告有使丁○○、己○○所駕車輛受損之間接
    故意，究其行為顯係出於過失，並無毀損之故意，核與毀損罪之構成要件不合。
    此外復查無其他確切證據足以證明被告確有故意毀損之犯行，其犯罪要屬不能證
    明。原審就此部分認被告之犯罪並不能證明而為無罪之判決，核無違誤。檢察官
    上訴意旨仍執前詞，指摘原判決此部分不當，亦無理由，應予駁回。
四、據上論斷，應依刑事訴訟法第三百六十八條，判決如主文。
本案經檢察官乙○○到庭執行職務。
中      華      民      國    八十九     年      五       月    十六    日
                                  臺灣高等法院臺中分院刑事第八庭
                                        審判長法  官  羅  得  村
                                              法  官  林  輝  煌
                                              法  官  劉  榮  服
右正本證明與原本無異。
除肇事逃逸罪部分得上訴外，餘不得上訴。
如不服本判決應於收受送達後十日內向本院提出上訴書狀，其未述上訴之理由者並
得於提起上訴後十日內向本院補提理由書（均須按他造當事人之人數附繕本）。
                                            書記官  林  玉  惠
中      華      民      國    八十九     年      五       月    十七    日
附錄條文：
刑法第一百八十五條之三：
服用毒品、麻醉藥品、酒類或其他相類之物，不能安全駕駛動力交通工具而駕駛者，
處一年以下有期徒刑、拘役或三萬元以下罰金。
第一百八十五條之四：
駕駛動力交通工具肇事，致人死傷而逃逸者，處六月以上五年以下有期徒刑。
                                                                        Ｏ


司法院資訊處製作；財團法人民間司法改革基金會備份。
